

# Samuel Ribeiro

Olá tenho 24 anos, e comecei a trabalhar desde os 18 anos de idade, comecei pegando no pesado como servente de pedreiro, depois disso passei a trabalhar como rural, e em seguida trabalhei como entregador, acordei pra vida, e percebi que precisava dar um upgrade no meu currículo, larguei meu ultimo emprego para estudar, e escolhi programação FOI A MINHA MELHOR ESCOLHA, estou muito feliz com os resultados.. mal posso esperar pelo que esta por vir #VQV.

#### Contato

(18) 99805-3560 samuelribeiro2@hotmail.com https://www.linkedin.com/in/samuel-ribeiro2/ Tarumā,/SP

#### **Soft Skills**

· Inteligência Emocional

Empatia | resiliência | autoconhecimento

Comunicação

Assertividade | dar e receber feedbacks

- Colaboração
- · Pensamento Crítico

### **Hard Skills**

- Logica de programação e algoritmos
- Unix e Bash
- GitHub
- HTML
- css

- JavaScript
- Testes unitários e assíncronos
- React
- Jest
- · React Testing Library
- Redux

#### Idiomas

Português - nativo Inglês - iIntermediário

# Objetivo

aplicar meu conhecimento e acompanhar os resultados, adquirir novas experiências do mercado de trabalho, tendo contato com projetos em grupo, inovar constantemente, pretendo nunca parar de aprender novas ferramentas e tecnologias, assim, também passar em diante meu conhecimento colaborando com outras pessoas.

# Formação acadêmica

Ensino médio | EE Vila do Lago | 2013 -2015

Técnico em Informática | ETEC Pedro D'Arcádia Neto | 2014 - 2015 (incompleto)

Desenvolvimento web | Trybe | 2022 (cursando)

A Trybe é uma escola de metodologia ativa que ensina conhecimento específico de programação e desenvolvimento de habilidades socioemocionais. desenvolvemos projetos individualmente ou em grupo, ajudamos uns aos outros em resoluções de problemas, assim colocando em pratica o aprendizado e exercitando o trabalho em equipe. Discutimos a situação do mercado de trabalho, e conversamos com empresas parceiras sobre o que se espera de um profissional de TI.

# Experiências

Auxiliar de construção civil | 2016 - 2017

Auxiliar agrícola | 2017 - 2019 Nova América Agrícola Ltda

Balconista | 2020 - 2022 Nelson Gobbi Salgados Me